【裁判字號】    99,易,307
【裁判日期】    990209
【裁判案由】    竊盜
【裁判全文】
臺灣臺中地方法院刑事判決               99年度易字第307號
公  訴  人  臺灣臺中地方法院檢察署檢察官
被      告  戊○○
上列被告因竊盜等案件，經檢察官提起公訴（98年度偵字第2810
5、28476號），被告於準備程序中就被訴事實為有罪之陳述，經
告以簡式審判之旨，並聽取意見後，本院合議庭裁定由受命法官
獨任進行簡式審判程序，判決如下：
    主    文
戊○○竊盜，處有期徒刑肆月；又竊盜，處有期徒刑肆月，扣案
之鑰匙壹支沒收；又攜帶兇器竊盜，處有期徒刑柒月。應執行有
期徒刑壹年。扣案之鑰匙壹支沒收。
    犯罪事實
一、戊○○(一)、基於意圖為自己不法所有之犯意，於民國98年11
    月3日晚上6時15分許，在臺中市○區○○路24號前，以自備
    鑰匙1支（未扣案），插入丁○○所有之車牌號碼LKF-626號
    重型機車【價值約新臺幣（下同）1萬元，業經丁○○領回
    】電門啟動引擎，竊取該車，得手後，供己代步之用，隨後
    將上開重型機車棄置在臺中市○區○○街與自由2街口旁之
    空地，嗣經警於98年11月12日凌晨2時14分許，在臺中市○
    區○○路三段169號前，發現其形跡可疑，且其衣著、特徵
    與警方調閱位在臺中市○區○○路22巷口之路口監視器所攝
    得竊取上開LKF-626號重型機車之竊嫌相符，為警盤查而坦
    承上情，並帶同警方至前揭棄置地點而尋獲上開機車；(二)、
    復另行基於意圖為自己不法所有之犯意，於98年11月25日凌
    晨3時許，在臺中縣太平市○○○○街68號前，以自備鑰匙1支
    ，插入甲○○所有之未懸掛車牌之引擎號碼FG175541號重型
    機車（原懸掛車牌號碼GQM-346號）【價值約1萬元】電門啟
    動引擎，竊取該車得手；(三)、又另行基於意圖為自己不法所
    有之犯意，於98年11月26日凌晨1時許，在臺中縣大里市○○街10號前，持其所有客觀上足以對人之生命、身體、安全
    構成威脅，可供兇器使用之十字型螺絲起子1支（未扣案）
    ，竊取乙○○所有懸掛於其所有之重型機車上之車牌號碼
    IWJ-732號車牌1面。得手後，將該竊得車牌懸掛於其所竊得
    之前開甲○○所有之重型機車上，供己代步使用。嗣於98年
    12月2日凌晨1時45分許，在臺中市○區○○路4段107號前，
    因形跡可疑，經警攔查，並查詢車籍資料後，發現戊○○騎
    乘之甲○○所有上開機車係失竊中之車輛，且原始車牌係
    GQM-346號，與懸掛之IWJ-732號車牌號碼不同而當場查獲，
    並扣得引擎號碼FG175541號重型機車1輛、車牌號碼IWJ-732
    號車牌1面【分別經甲○○、乙○○領回】，及戊○○所有
    供其竊取甲○○之上開重型機車用之鑰匙1支。
二、案經甲○○、乙○○訴由臺中市警察局第三分局報告臺灣臺
    中地方法院檢察署檢察官偵查起訴。
    理    由
一、上揭犯罪事實(一)至(三)，業據被告戊○○於警詢、偵訊及本院
    審理時均供承不諱，核與被害人丁○○、告訴人甲○○、乙○○於警詢之指述相符，復有職務報告2份、查獲現場照片1
    5張、路口監視器畫面翻拍照片2張、贓物認領保管單3份、
    臺中市警察局第三分局扣押筆錄1份、扣押物品目錄表1份、
    臺中市警察局車輛尋獲電腦輸入單1份、臺中縣警察局車輛
    協尋電腦輸入單1份、車籍查詢-基本資料詳細畫面2份等在
    卷可憑，足認被告之自白與事實相符，堪信為真實。本案事
    證明確，被告前揭竊盜犯行，均洵堪認定，應依法論科。
二、按刑法第321條第1項第3款所規定之攜帶兇器竊盜罪，係以
    行為人攜帶兇器竊盜為其加重條件，此所謂兇器，其種類並
    無限制，凡客觀上足對人之生命、身體、安全構成威脅，具
    有危險性之兇器均屬之，且祇須行竊時攜帶此種具有危險性
    之兇器為已足，並不以攜帶之初有行兇之意圖為必要，最高
    法院79年臺上字第5253號判例足資參照；螺絲起子為足以殺
    傷人生命、身體之器械，顯為具有危險性之兇器（最高法院
    79年臺上字第5253號判例參照）。本案被告戊○○就犯罪事
    實欄一、(三)所為，係以十字型螺絲起子行竊，業經被告戊○○坦承在卷。是核被告戊○○如犯罪事實欄一、(一)、(二)所為
    ，均係犯刑法第320條第1項之普通竊盜罪，如犯罪事實欄一
    、(三)所為，係犯同法第32 1條第1項第3款之攜帶兇器竊盜罪
    。被告上開2次普通竊盜罪及1次加重竊盜罪，其犯意各別，
    應分論併罰。
    爰審酌被告正值青壯，不思以正當途徑獲取財物，竊取他人
    日常生活必需之重型機車及車牌，對被害人造成財物上之損
    失，且其將竊得之車牌懸掛於竊來之贓車，造成警方查緝困
    難，危害社會治安非微，且於短時間內接連竊取財物，惡性
    非輕，另考量其犯後坦承犯行之犯後態度及對被害人丁○○
    、甲○○、乙○○所造成之損害、另上開重型機車2臺及車
    牌1面，業據被害人丁○○、甲○○、乙○○領回，及其犯
    罪之動機、目的及手段等一切情狀，分別量處如主文所示之
    刑，並定其應執行之刑。末查，扣案之鑰匙1支，為被告戊○○所有，供其犯犯罪事實欄一、(二)之竊盜罪所使用之物，
    業據被告戊○○供明在卷，爰依刑法第38條第1項第2款予以
    宣告沒收；至另未扣案之鑰匙1把，係被告所有供其犯犯罪
    事實欄一、(一)之竊盜犯行使用之物，經被告陳明已於行竊後
    丟棄；另未扣案之十字型螺絲起子1支，係被告所有供其犯
    犯罪事實欄一、(三)之加重竊盜犯行所用之物，惟該十字螺絲
    起子亦未據警扣案，為免執行之困難，爰均不另為沒收之諭
    知，附此敘明。
據上論斷，應依刑事訴訟法第273條之1第1項、第299條第1項前
段，刑法第320條第1項、第321條第1項第3款、第51條第5款、第
38條第1項第2款，刑法施行法第1條之1第1項、第2項前段，判決
如主文。
案經檢察官丙○○到庭執行職務。
中    華    民    國    99    年     2    月     9    日
                  刑事第三庭    法  官  李慧瑜
以上正本證明與原本無異。
如不服本判決應於收受判決後10日內向本院提出上訴書狀，並應
敘述具體理由；其未敘述上訴理由者，應於上訴期間屆滿後20日
內向本院補提理由書（均須按他造當事人之人數附繕本）「切勿
逕送上級法院」。
                                書記官  張雅慧
中    華    民    國    99    年     2    月     9    日
附錄論罪科刑法條
中華民國刑法第320條
意圖為自己或第三人不法之所有，而竊取他人之動產者，為竊盜罪，處
5年以下有期徒刑、拘役或 500 元以下罰金。
意圖為自己或第三人不法之利益，而竊佔他人之不動產者，依前項之規定
處斷。
前二項之未遂犯罰之。
中華民國刑法第321條：
犯竊盜罪而有左列情形之一者，處六月以上、五年以下有期徒刑
：
  一、於夜間侵入住宅或有人居住之建築物、船艦或隱匿其內而
      犯之者。
  二、毀越門扇、牆垣或其他安全設備而犯之者。
  三、攜帶兇器而犯之者。
  四、結夥三人以上而犯之者。
  五、乘火災、水災或其他災害之際而犯之者。
  六、在車站或埠頭而犯之者。
前項之未遂犯罰之。

司法院資訊處製作；財團法人民間司法改革基金會備份。
